# 本期控股合并非同一控制下公司的现金流量表编制！

提问人：茶前饭后 时间：2017-01-13 10:19:10
请问各位大神，本期控股合并一家非同一控制下公司，比如说 10 月底完成工商变更登记，那么本期编制合并现金流时，本合并公司10 月底的货币资金在合并现金流量表里面怎么列示？是冲减投资支付的现金还是取得子公司及其他营业单位支付的现金净额？

回答人：chenyiwei
《企业会计准则讲解（ 2010 ）》P530：
整体购买一个单位，其结算方式是多种多样的，如购买方全部以现金支付或一部分以现金支付而另一部分以实物清偿。同时，企业购买子公司及其他营业单位是整体交易，子公司和其他营业单位除有固定资产和存货外，还可能持有现金和现金等价物。这样，整体购买子公司或其他营业单位的现金流量，就应以购买出价中以现金支付的部分减去子公司或其他营业单位持有的现金和现金等价物后的净额反映，如为负数，应在“收到其他与投资活动有关的现金”项目中反映。